Inventaris van de archieven van de Hollandse Staatscommissies tot de Zaken van de Oost-Indische Compagnie
Nationaal Archief, Den Haag
Nu verklaarde hij dat hij, als enig present lid van van de voormalige Staatscommissie, "geene papieren konde overhandigen die niet de zijne, maar het eigendom van de Commissie waren", maar dat hij de wens van het Oostindische Committé aan zijn medeleden zou overbrengen.
Res. OI Committé 1796 maart 24.
Toen ook herhaalde verzoeken niets opleverde, liet het Oostindische Comitté het er verder maar bij zitten.
Res. OI Committé 1796 mei 12, juni 9, 16.
In 1801 probeerde de Aziatische Raad, die het Oostindische Committé een jaar eerder was opgevolgd, het opnieuw. Bij Titsingh en de andere overblijvende leden van de voormalige "Staatscommissie uit het Gewest Holland" werd geïnformeerd of zij "zwarigheid zouden maken aan gemelden raad te cederen de onder hun berustende en voor de deliberatiën van de raad belangrijke papieren behoord hebbende tot de opgemelde Staats Commissie". Titsingh c.s. verklaarden zich hiertoe ten vole bereid, "mids zij alvorens, tot hunne decharge, daartoe met een speciale authorisatie van wegens het Bewind wierden gemunieerd". Na verlening van die autorisatie op 7 april 1801 droegen zij de archieven over aan het Departement tot de Indische zaken van de Aziatische Raad.
NA, Tweede Afdeling, Archief van de Raad der Aziatische Bezittingen en Etablissementen, inv.nr. 30, ress. van 6 en 13 juli 1801 en inv.nr. 143, minuutnotulen van het Departement tot de Indische Zaken; NA, Tweede Afdeling, Archief van het Uitvoerend Bewind, inv.nr. 80, res. 7 juli 1801 nr. 19.
Het Departement van Koloniën van het Ministerie van Koophandel en Koloniën (de opvolger van de Amerikaanse en Aziatische Raden) bracht zijn archieven en de archieven die het had overgenomen bijeen in het pakhuis "Batavia" in Amsterdam. Blijkens de inventaris die rond 1810 (het jaar waarin het ministerie werd opgeheven) werd opgemaakt, bevonden zich daar ook de archieven van de Oost-Indische Compagnie (die op 24 december 1795 aan het Oostindische Committé waren toegewezen) en de archieven van de staatscommissies van 1790 en 1795.
De commissiebrieven worden daar vermeld op p.5 (in: oude inventarissen Eerste Afdeling doos XIX).
In 1828 kreeg ambtenaar De Munnick van de minister van Marine en Koloniën opdracht de Oostindische archieven, die inmiddels waren overgebracht naar het West-Indisch Magazijn in Amsterdam, opnieuw te inventariseren. De archieven van de Staatscommissie en haar opvolger beschreef hij uitsluitend op de minuutbrieven van de kamer Amsterdam aan de Staatscommissie.
Arch. Min. v. Marine en Koloniën 1828 dec. 6 La G en H nr. 46; inventaris De Munnick (in oude inventarissen Eerste Afdeling doos XIX ).
Ook in het proces-verbaal dat in 1856 werd opgemaakt bij de overdracht aan het Rijksarchief (nu: Nationaal Archief) van deze archieven (die sinds 1832 in het West-Indisch slagthuis in Amsterdam berustten) werden de archieven van de commissies na de correspondentie van de kamer Amsterdam vermeld.
Proces-verbaal, 1e aflevering, NA, archief van het NA, inv.nr. 17 nr. 157.
h. De stukken krijgen hun zelfstandige status terug
Hierdoor in verwarring gebracht, beschreef H.T. Colenbrander, die tegen het einde van de vorige eeuw de herinventarisatie van de archieven van de VOC ter hand nam, de commissie-archieven als onderdeel van het archief van de kamer Amsterdam onder inv.nrs. 491-571. Maar al gauw zag hij zijn vergissing in. Op 10 juni 1898 schreef hij aan rijksarchivaris Van Riemsdijk: "Het is mij sedert gebleken dat dit geen bij het bestuur der Compagnie ingekomen stukken zijn, maar compleete archieven van twee Staatscommissies, waarvan de tweede de archieven van de eerste overnam, en deze, met haar eigene vermeerderd, weder naliet aan hen in 1796 opgetreden meervermelde Committé tot de Zaaken der Oost-Indische Handel en Bezittingen", dat in datzelfde jaar ook de archieven van de O.I.C. overnam. "Zoo zijn zij tegelijk met de archieven der OIC op het Rijksarchief (nu: Nationaal Archief) gekomen en ten onrechte als onderdeel van het archief der OIC geplaatst en behandeld".
Colenbrander aan Van Riemsdijk 1898 juni 10, in: oude inventarissen Eerste Afdeling kamer 422, gewisselde nota's tussen Colenbrander en Van Riemsdijk. Zoals al eerder is opgemerkt, werden de archieven overgenomen door de Aziatische Raad en niet door het Oostindisch Committé.
Toen de Hullu in 1905 de inventarissen van Colenbrander een doorlopende nummering gaf (de zgn. KA-nummering), liet hij de inventaris van de Hollandse commissies dan ook buiten beschouwing. Deze kreeg een eigen nummering, die tot dusver in gebruik is gebleven.
De archieven van de Staatscommissie en het Committé waren nog steeds achter de archieven van de VOC geplaatst, toen de Rijksarchivaris in Zuid-Holland naar aanleiding van de inventarisatie van L. Zoodsma van het archief van de Provinsionele Representanten van het volk van Holland in januari 1983 zijn collega van de Eerste Afdeling om overdracht van het archief van het Committé verzocht. De Rijksarchivarissen kwamen overeen, dat niet alleen het archief van het Committé zou worden overgedragen, maar ook het archief van de Staatscommissie, dat in feite gevormd was door de Hollandse gecommitteerden en vrijwel alleen van hun werkzaamheden de neerslag vormde.
Het werd uiteindelijk niet wenselijk geacht de commissie-archieven in de archieven van de Staten van Holland en die van de Provisionele Representanten in te voegen. Vast staat dat ze daarvan nooit deel hebben uitgemaakt. De commissie van 1790 was een personele commissie en had in die hoedanigheid vooral een adviserende functie. Het was haar lastgevers om haar rapporten te doen, niet om de bouwstoffen daarvan. Voor het archief van het Committé van 1795 geldt min of meer hetzelfde. In tegenstelling tot de andere Committé's die door de Provisionele Representanten werden ingesteld, had het niet het karakter van een uitvoerend orgaan of een departement van bestuur. Het was in feite net als zijn voorgangster een personele commissie en werd ook dikwijls als zodanig aangeduid. Dat zijn archief en dat van zijn voorgangster in handen van de overheid zijn gekomen is te danken aan de belangstelling van het Oostindische Committé en de Aziatische Raad, die de stukken bij hun deliberatiën konden gebruiken.
Voorts leek het zinvol het onderlinge verband tussen beide archiefjes te bewaren. Continuïteit in de werkzaamheden van de commissies en van de VOC vóór en na 1795 heeft een inhoudelijke en een chronologische overlapping tot gevolg gehad. Een voorbeeld hiervan is het archiefje van de commissie tot de verkopingen (1791-1792), dat in het archief van het Committé (1795-1796) is geïncorporeerd.
Het behoud van de zelfstandigheid en het onderlinge verband tussen beide archiefjes maakte het mogelijk bij de herinventarisatie (die vóór de overdracht op de Eerste Afdeling werd uitgevoerd) een grotere toegankelijkheid te verwezenlijken dan bij commissiearchiefjes gebruikelijk en bij incorporatie in een groter geheel mogelijk zou zijn geweest. Dit was van belang, omdat de archiefjes stukken bevatten die voor het onderzoek naar de Compagnie in haar nadagen van groot belang zijn en die voor een deel niet meer in de archievenvan de VOC zijn terug te vinden. Vergroting van de toegankelijkheid is bij die inventarisatie niet gezocht in een detaillering van de inventaris van deze seriearchieven (zij is ook in de nummering nagenoeg gelijk aan de bestaande) maar in de toevoeging van een systematisch repertorium. De systematiek daarvan wordt op p.568 toegelicht.
i. Huidige staat van de archieven
De Commissiearchiefjes, die een omvang hebben van 3 m', zijn in goede staat bewaard gebleven. Het archief van de Staatscommissie is vrijwel compleet. Van het archief van het Committé ontbreken een aantal stukken die in de notulen wel worden vermeld. Ik vermoed dat dat de positie van Titsingh, die veel zaken persoonlijk afdeed, hier debet aan is. Het archief van de commissie tot de verkopingen is fragmentarisch. Toen het Committé commissaris Scholten vroeg of er niet meer stukken waren dan de overgedragen achtendertig, verklaarde hij "dat zodanige papieren welke door hem zelvs wegens de verkopingen waren opgemaakt, niet konden worden aangemerkt als tot de voorsz commissie te behooren".
Notulen COIC 1795 juli 11.
Wie echter alleen op de overgebleven papieren van de Hollandse commissies een blik werpt, begrijpt ten volle de verzuchting door het Committé op 2 maart 1795 in een brief aan de kamer Amsterdam geslaakt: "Was de Compagnie met schrijven te redden geweest, hoe rijk zoude zij zijn!".
COIC aan de kamer Amsterdam 1795 maart 2, Archief VOC Commissie, inv.nr. 24, p.548.
De verwerving van het archief
De rechtstitel is (nog) onbekend
Aanwijzingen voor de gebruiker
Openbaarheidsbeperkingen
Volledig openbaar.
Materiële beperkingen
Het archief kent geen beperkingen voor het raadplegen van stukken als gevolg van slechte materiële staat.
Aanvraaginstructie
Openbare archiefstukken kunnen online worden aangevraagd en gereserveerd. U kunt dit ook via de terminals in de studiezaal van het Nationaal Archief doen. Om te kunnen reserveren dient u de volgende stappen te volgen:
Creëer een account of log in.
Selecteer in de archiefinventaris een archiefstuk.
Klik op ‘Reserveer’ en kies een tijdstip van inzage.
Verwant materiaal
Beschikbaarheid van kopieën
Inventarisnummers van dit archief zijn niet in kopievorm beschikbaar
Publicaties
Berckel, G.J.A. van, Bijdrage tot de geschiedenis van het Europeesch opperbestuur over Nederlandsch-Indië 1780 - 1806. Leiden, 1880
Bijlagen
SYSTEMATISCH REPERTORIUM
HANDLEIDING
Dit repertorium is bedoeld als een onmiddellijke toegang tot de archieven van respectievelijk de Staatscommissie (A), het Committé (B) en de Commissie tot de verkopingen (C) en maakt het gebruik van de eigenlijke inventaris overbodig. Het bestaat uit systematisch geordende verwijzingen naar alle in deze archieven opgenomen stukken: notulen registers en exhibita (bijlagen). Bijlagen bij die exhibita zij niet gespecificeerd, met uitzondering van de vele belangrijke bijlagen bij de door de Staatscommissie uitgebrachte rapporten, die in hun oorspronkelijke vorm, dus als ingekomen stuk, meestal niet in het archief zijn bewaard.
Naar brievenboeken en de notulenregisters wordt in algemene termen verwezen. De verwijzingen naar de afzonderlijke brieven zijn correspondentgewijs geordend. De onevenwichtigheid in de beschrijving van de ingekomen en uitgaande brieven van het Committé is enigszins verholpen doordat verwijzingen naar uitgaande brieven waar mogelijk ook
zijn opgenomen onder de rubriek waarop zij bij uitsluiting betrekking hebben. In die gevallen is de verwijzing onder "algemeen" tussen haakjes geplaatst.
Een index op de notulen, die toch de ruggegraat van het archief vormen, is niet in dit repertorium geïntegreerd. Uitgangspunt van de inventarisatie is geweest, dat het archief voor de onderzoeker in de meeste gevallen als een verlengstuk van het VOC-archief zal dienen, wat het zwaartepunt bij de ontsluiting van de exhibita legt. Een index op de notulen van de Staatscommissie is echter voorhanden. Bovendien heeft amanuens is Abeleven in de notulenboeken van de Staatscommissie konsekwent naar de bijbehorende exhibita verwezen door in de marge de letters of nummers aan te tekenen waaronder deze in de bijlagen zijn opgenomen. In het notulenregister van het Committé heb ik hetzelfde gedaan. Omgekeerd wordt het opzoeken bij de exhibita van de bijbehorende notulen vergemakkelijkt doordat waar mogelijk de exhibititumdatum is vermeld.
De verwijzingen zijn voor het merendeel geordend naar de onderwerpen van bemoeienis of de taakonderdelen van de commissies zoals die uit hun rapporten kan worden gedestilleerd. Alle verwijzingen bestaan uit een beschrijving van het desbetreffende stuk, met, indien bekend, de exhibitumdatum, gevolgd door een cijfer- (en letter-) combinatie. Het eerste nummer is het inventarisnummer; de tekens die daarop volgen zijn paginacijfers of volgtekens.
A. ARCHIEF VAN DE STAATSCOMMISSIE, 1790-1795
1. Algemeen
Notulen, 1790 mei 18 - 1791 dec. 22: inv.nr. 1.
Notulen, 1792 feb. 7 - 1795 jan. 15: inv.nr. 2.
Alfabetisch-chronologisch repertorium op de notulen, minuut, (1795): inv.nr. 21.
Agenda voor een bespreking met de raadpensionaris, 1790 okt. 19: inv.nr. 10, UU.
Register van uitgaande brieven, 1790-1794: inv.nr. 3, C en C1 (nrs. 1-475). Correspondenten:
Alting, Willem Arnold, gouverneur-generaal in Batavia, (1791) 151.
Besogne van finantie tot administrering van de penningen uit de negotiatie, (1792), 199, 206.
Blume, Johan Carel Lodewijk, onderkoopman in Houghly, Bengalen, (1794), 414.
Braam Houckgeest, van, eerste supercarga in Kanton, (1794) 404.
Commissie tot de directe vaart en handel op China (Chinase commissie): (1794) 443.
Commissie tot de directie en regulering van 's compagnies verkopingen (commissie tot de verkopingen): (1791) 133, 153, (1792) 273, 274, (1793) 340, 372. Zie ook: Cromhout, Van der Hoop, Pous, Scholten, Straalman.
Craeyvanger, E., bewindhebber van de kamer Amsterdam, lid van het besogne tot de financiën van die kamer, (1791) 145, 170, (1792) 188, 196, (1793) 376.
Cromhout, A., burgemeester van Hoorn, bewindhebber van de kamer aldaar, commissaris tot de verkopingen, (1793) 373.
Dedel, Willem Gerrit Sz., burgemeester van Amsterdam, gecommitteerde van Holland in de Staatscommissie, (1794) 445.
Frijkenius, S.H., commissaris-generaal, (1792) 278, 280, (1793) 357, (1794) 416.
Gecommitteerde Raden van Holland, (1793) 324.
Graaff, Cornelis Jacob van de, gouverneur van de Kaap (1791) 54.
Graaff, Willem Jacob van de, gouverneur van Ceylon, (1791) 58.
Guepin, P.J. (eerste) advocaat van de compagnie, (1791) 156, (1792) 187, 218, (1793) 299, 306, 321, 328, 336, 354, 375, (1794) 407, 409, 430, 450.
Hoop, Adriaan Salomon van der, bewindhebber van de kamer Amsterdam, commissaris tot de verkopingen, (1792) 197, 282, (1793) 303, 305.
kamer Amsterdam (1790) 1, 10, 14, 19, 21, (1791) 34, 42, 53, 62, 76, 78, 82, 91, 100, 104, 122, 128, 136, 141, 144, 146, 167, 169, (1792) 204, 213, 215, 264, (1793) 293, 295, 326, 328, 332, 338, 341, 366, 370, 386, 390, (1794) 400, 406, 410, 433, 436, 456, 469.
kamer Amsterdam, commissie financiële zaken, (1794) 465.
kamer Amsterdam, departement van commercie, (1792) 177, 208, 230.
kamer Amsterdam, departement van equipage, (1792) 208, 214, 230, (1794) 431, 468.
kamer Amsterdam, departement van ontvang, (1792) 208, 230.
kamer Amsterdam, opperboekhouder, (1790) 26.
kamer Amsterdam, rekenkamer, (1792) 208, 230.
kamer Delft, (1790) 14, 21, (1791) 34, 62, 76, 91, 100, 102, 128, 136, 144, 167, (1792) 183, 184, 204, 213, 232, 243, 246, 256, 264, 266, 267, 281.
kamer Delft, opperboekhouder, (1790) 26.
kamer Enkhuizen, (1790) 14, 18, 21, (1791) 34, 62, 76, 91, 100, 128, 136, 144, 167, (1792) 183, 186, 204, 213, 216, 248, 264, 266, 271, 285, (1793) 290, 293, 295, 328, 338, 342, 343, 347, 366, 370, 386, (1790) 397.
kamer Enkhuizen, opperboekhouder, (1790) 26.
kamer Hoorn, (1790) 12, 14, 17, 21, (1791) 34, 44, 49, 62, 76, 91, 100, 128, 136, 144, 167, (1792) 195, 204, 213, 264, 266, 268, 276, 284,(1793) 293, 295, 328, 338, 343, 344, 345, 364, 366, 370, 386, 391, (1794) 424, 451, 463.
kamer Hoorn, opperboekhouder, (1790) 26.
kamer Rotterdam, (1790) 14, 21, (1791) 34, 62, 76, 91, 100, 128, 136, 144, 166, 167, (1792) 182, 204, 213, 264, 266, 181, (1793) 288, 293, 295, 323, 328, 338, 343, 366, 370, 386, (1794) 392, 394, 398, 432.
kamer Rotterdam, opperboekhouder, (1790) 26.
kamer Zeeland, (1790) 3, 14, 21, (1791) 30, 46, 62, 76, 91, 93, 128, 136, 157, 167, (1792) 201, 202, 204, 213, 222, 224, 237, 258, 264, (1793) 293, 295, 308, 309, 319, 328, 338, 343, 349, 366, 370, 386, (1790) 435, 441.
kamer Zeeland, opperboekhouder, (1790) 26.
Ketwich, A. van, makelaar in Amsterdam, (1791) 83, 172.
Kraane, Willem, oud-secretaris van de Hoge Regering in Batavia, in Leiden, (1791) 68.
Kuvel, A., 's lands kapitein ter zee, (1791) 164.
Mauregnault, Daniël Pieter de, burgemeester van Veere, gecommitteerde van Zeeland in de Staatscommissie, (1790) 7, 11, (1791) 139, (1792) 190.
Nederburgh, Sebastiaan Cornelis, eerste advocaat van de compagnie, commissaris-generaal, (1791) 84, 81, 109, (1792) 278, 280, (1793) 357, (1794) 416.
Pous, Bonifacius Mathias, bewindhebber van de kamer Zeeland, commissaris tot de verkopingen, (1791) 121, (1792) 181, 194, 286, (1793) 292, 329, 389, (1794) 471.
preparatoir besogne, (1792) 179, 208.
Radermacher, Daniël, heer van Nieuwerkerk, bewindhebber van de kamer Zeeland, (1792) 240, (1793) 377, (1794) 402.
Rhenius, secunde hoofdadministrateur van de Kaap, (1791) 56.
Romswinckel, M.C., bewindhebber van de kamer Amsterdam in het departement van equipage, commissaris tot de handel op China, (1791) 140.
Ruyven, L.J. van, in Amsterdam, (1791) 175.
Saportas, Samuel David, makelaar in Amsterdam, (1791) 83.
Scholten, Jan Petrus, raad in de vroedschap van Amsterdam, bewindhebber van de kamer aldaar, commissaris tot de verkopingen, (1793) 337, 353, (1794) 423, 425, 449, 464, 475.
Schorer, Jacob Hendrik, pensionaris van Middelburg, Zeeuws gecommitteerde in de Staatscommissie, (1790) 7, 11, (1791) 139, (1792) 180, 191, (1793) 334, (1794) 426, 447, 452, 458, 462, 467, 470, 472, 473.
Stadnitski, Pieter, makelaar in Amsterdam, (1791) 83.
Staten van Holland, (1791) 84, 89, 147, (1793) 311.
Staten van Zeeland, (1791) 65, 125.
Staveren, C. van, opperboekhouder van de kamer Delft, (1794) 395. Zie ook: kamer Delft, opperboekhouder.
Stokkum, van, directeur-generaal in Batavia, (1791) 50, 151.
Straalman, Matthijs, bewindhebber van de kamer Amsterdam, commissaris tot de verkopingen, commissaris tot de handel op China, (1793) 317.
Stralen, Hendrik van, secretaris van Gecommitteerde Raden van het Noorderkwartier, Hollands gecommitteerde in de Staatscommissie, (1793) 388, (1794) 403.
Temminck, M., bewindhebber van de kamer Amsterdam, (1793) 376.
Voute, makelaar, (1792) 253.
Werff, Arend van der, makelaar in Dordrecht, (1791) 83.
Willem V, prins van Oranje, opperbewindhebber, (1791) 111-119, 134.
Zeventien, heren, (1790) 23, 28, 32, (1791) 95, 97, 99, 173, (1793) 378, 387, (1794) 411, 437.
Alfabetisch-chronologisch repertorium op de uitgaande brieven, minuut, (1795): inv.nr. 22.
Register van ingekomen brieven, 1790-1794: inv.nr. 4, E1 en E2 (pp. 111-1811). Correspondenten:
Abeleven, Wm., amanuensis van de Staatscommissie, (1793) 1295.
Backer, W.C., hoofdofficier van Amsterdam, hoofdparticipant, commissaris tot de verkopingen, (1791) 767.
Commissarissen-generaal, (1791) 907, 935, (1792) 999. Zie ook Frijkenius en Nederburgh.
Commissie tot de directie vaart en handel op China (Chinase commissie), (1794) 1705.
Commissie tot de directie en regulering van de verkopingen, (1792) 1095, 1175, (1793) 1453, (1794) 1625.
Craeijvanger, E., bewindhebber van de kamer Amsterdam, lid van het besogne tot de financiën van die kamer, (1791) 823, 843, (1792) 945, 959, 967, 971, 1011.
Dedel, Willem Gerrit Sz., burgemeester van Amsterdam, Hollands gecommitteerde in de Staatscommissie, (1794) 1805.
Elias, P., bewindhebber van de kamer Amsterdam (departement van equipage), (1792) 1051.
Falck, O.W., bewindhebber van de kamer Amsterdam, (1791) 883, (1792) 919.
Guepin, P.J., (eerste) advocaat van de compagnie, (1791) 395, 331, 839, 847, 855, 859, (1792) 943, 1151, (1793) 1199, 1203, 1207, 1323, 1339, 1369, 1381, 1433, 1503, 1525, (1794) 1565, 1573, 1581, 1597, 1601, 1609, 1613, 1617, 1633, 1637, 1657, 1669, 1673, 1705, 1709, 1797, 1801.
Hoop, Adriaan Salomon van der, bewindhebber van de kamer Amsterdam, commissaris tot de verkopingen, (1792) 951, 963, (1793) 1291.
Houtte, Jacob van, secretaris van de Rekenkamer van Zeeland, Zeeuws gecommitteerde in de Staatscommissie, (1791) 1789.
kamer Amsterdam, (1790) 1, 113, 191, 283, (1791) 363, 617, 629, 683, 717, 815, 895, (1792) 975, 991, 1015, 1135, (1793) 1247, 1255, 1373, 1393, 1417, 1499, 1521, (1794) 1549, 1557, 1685, 1749.
kamer Amsterdam, commissie wegens de financie, (1794) 1757.
kamer Amsterdam, departement van commercie, (1792) 911, 1067.
kamer Amsterdam, departement van equipage, (1791) 715, 783, (1794) 1649, 1737.
kamer Amsterdam, departement van ontvangst, (1792) 1071.
kamer Amsterdam, departement van de rekenkamer, (1792) 1043.
kamer Delft, (1790) 163, 299, 331, (1791) 399, 469, 493, 517, 545, 577, 613, 641, 645, 671, 723, 735, 775, 799, (1792) 915, 1003, 1047, 1111, 1115, 1143, (1793) 1211, 1287, 1349, (1794) 1629, 1701, 1733.
kamer Enkhuizen, (1790) 171, 271, 279, 291, 311, 323, 339, (1791) 403, 485, 501, 525, 549, 581, 605, 633, 655, 659, 727, 755, 803, (1792) 923, 983, 988, 1007, 1091, 1139, 1155, 1167, (1793) 1191, 1235, 1357, 1441, 1461, (1794) 1545, 1773.
kamer Hoorn, (1790) 141, 287, 307, (1791) 351, 355, 423, 445, 449, 453, 461, 497, 521, 541, 558, 561, 597, 679, 731, 739, 759, 763, 779, 311, (1792) 955, 979, 1075, 1131, 1163, (1793) 1275, 1445, 1449, 1457, 1477, 1517, (1794) 1553, 1641, 1653, 1726.
kamer Rotterdam, (1790) 167, 267, 303, 327, (1791) 415, 473, 489, 509, 513, 537, 585, 601, 625, 751, 771, 807, 887, (1792) 1119, 1147, 1159, (1793) 1195, 1263, 1327, 1361, 1469, (1794) 1537, 1541, 1677, 1713.
kamer Zeeland, (1790) 121, 147, 275, 335, (1791) 441, 477, 529, 553, 593, 609, 621, 675, 791, (1792) 1019, 1027, 1031, 1083, 1123, 1219, (1793) 1279, 1303, 1307, 1311, 1485, (1794) 1681, 1689.
Kraane, Willem, oud-secretaris van de Hoge Regering in Batavia, in Leiden, (1791) 505.
Kuvel, A., kapitein van 's lands fregat Amazoon, (1791) 863, 875.
Laen, J. van der, van de kamer Amsterdam, (1793) 1509.
Nederburgh, Sebastiaan Cornelis, eerste advocaat van de compagnie, commissaris-generaal, (1791) 465, 533. Zie ook: commissarissen-generaal.
Pous, Bonifacius Mathias, bewindhebber van de kamer Zeeland, commissaris tot de verkopingen, (1792) 927, 939, 1171, (1793) 1187, 1215, 1343, 1389, (1794) 1781.
Romswinckel, M.C., bewindhebber van de kamer Amsterdam (departement van equipage), commissaris tot de Chinase handel, (1791) 787, (1793) 1473.
Scholten, J.P., raad in de vroedschap van Amsterdam, bewindhebber van de kamer aldaar, commissaris tot de verkopingen, (1794) 1645, 1661, 1761.
Schorer, Jacob Hendrik, pensionaris van Middelburg, Zeeuws gecommitteerde in de Staatscommissie, (1790) 133, (1791) 891, 931, (1793) 1437, (1794) 1729, 1777, 1809.
Staveren, C. van, opperboekhouder van de kamer Delft, (1791) 851.
Temminck, M., bewindhebber van de kamer Amsterdam, (1793) 1319, (1794) 1697.
Titsingh, Guill., hoofdparticipant in Amsterdam, (1791) 879.
Zeventien, heren, (1790) 295, 317, 347, (1791) 565, 589, 899, (1793) 1385, 1525, 1529.
Tafel op de bijlagen bij de notulen, minuut, (1795): inv.nr. 23.
2. Huishoudelijke zaken, taken en bevoegdheden
Resoluties van de Staten-Generaal tot verbetering van de directie van de compagnie en ter goedkeuring van de instelling van een Hollands-Zeeuwse staatscommissie, 1787 apr. 12 en 1790 mei 14, gedrukt: inv.nr. 3, A.
Extractresoluties van de Staten van Holland betreffende de benoemingen van de Hollandse en de Zeeuwse staatsgecommitteerden, 1790-1794: inv.nr. 3, B; inv.nr. 5, N; inv.nr. 18, 143; inv.nr. 20, 190.
Stukken betreffende de werkzaamheden van mr. Boers als advocaatconsulent en van Willem Abeleven als amanuensis van de Staatscommissie, 1790: inv.nr. 10, Z, PP.
Extractresolutie van de Staten van Holland tot een nadere kwalificatie op de Staatscommissie, met geleidebrief aan de Staatscommissie, 1791 dec. 16, exh. 1791 dec. 22: inv.nr. 16, 86.
Reglement van de Staten van Holland op de honorering van de leden van de staat en van de leden van colleges en personele commissies, 1791 dec. 16: inv.nr. 10, 92*.
3. VOC algemeen
Ingekomen rapporten over het verhandelde op de vergaderingen van de XVII, 1790 zomer - 1794 voorjaar, met punten van beschrijving en agenda's.
1790 zomer, exh. 1790 okt. 19: inv.nr. 10, WW.